【裁判字號】    89,易更,12
【裁判日期】    891228
【裁判案由】    違反毒品危害防制條例
【裁判全文】
臺灣新竹地方法院刑事判決                          八十九年度易更字第一二號
    公  訴  人  臺灣新竹地方法院檢察署檢察官
    被      告  甲○○
右列被告因違反毒品危害防制條例案件，經檢察官聲請簡易判決處刑（八十九年度毒
偵字第五一九號），本院改依通成程序審理，於民國八十九年六月三十日以八十九年
度易字第六七○號判決公訴不受理，經檢察官上訴臺灣高等法院，嗣經臺灣高等法院
於八十九年九月三十日判決原判決撤銷，發回本院審理，暨移送併案審理（八十九年
度毒偵字第二七三七號），本院判決如左：
    主  文
甲○○連續施用第二級毒品，累犯，處有期徒刑陸月，如易科罰金，以佰元折算壹
日。扣案之安非他命殘渣袋內之殘渣（量微無法秤重）沒收銷燬；另扣案之安非他命
殘渣袋壹個、吸食器壹組均沒收。
    事  實
一、甲○○前於民國八十四年間因違反麻醉藥品管理條例案件，經本院於八十四年四
    月六日以八十四年度易字第七四三號判處有期徒刑四月並諭知易科罰金折算標準
    確定，於八十四年四月二十六日易科罰金執行完畢。
二、甲○○猶不知悔改，因施用毒品案件，經本院以八十七年度毒聲字第二一○號裁
    定送觀察、勒戒後，認無繼續施用毒品之傾向，業經臺灣新竹地方法院檢察署檢
    察官於八十七年七月三十日以八十七年度偵字第四四四○號不起訴處分確定，亦
    經本院援用同一觀察勒戒執行後之有無繼續施用傾向證明書，於八十七年十月十
    三日以八十七年度易字第九二○號諭知免刑判決。其於不起訴處分及免刑判決後
    五年內復施用第二級毒品安非他命，再經本院以八十八年度毒聲字第三五五號裁
    定送觀察、勒戒結果，認有繼續施用毒品之傾向，而由本院以八十八年度毒聲字
    第七五六號裁定令入戒治處所施以強制戒治一年，並經本院新竹簡易庭於八十八
    年六月十一日以八十八年度竹簡字第二七六號判處有期徒刑三月並諭知易科罰金
    之折算標準確定，嗣其執行強制戒治三月後，再經本院以八十八年度毒聲字第二
    六二二號裁定停止強制戒治，所餘期間宣付保護管束，其於八十九年一月二十一
    日出所。
三、甲○○於保護管束期間，復基於概括之犯意，自八十九年一月（起訴書誤載為三
    月）三十日起至八十九年六月八日下午二時許回溯前九十六小時內某時止，連續
    在其位於新竹市○○路○段一０五巷一弄三號住處等地，將安非他命置於吸食器
    內，下方以火燒烤成煙之吸食方式，施用第二毒品安非他命多次，平均一、二日
    施用一次。先後於八十九年二月一日下午七時許，在上開住處為警查獲，並扣
    得甲○○所有供施用安非他命所用之安非他命殘渣袋（安非他命殘渣量微無法秤
    重）一個、吸食器一組；八十九年六月八日下午二時許，經通知到場採尿查獲
    。
四、案經新竹市警察局第三分局、新竹縣警察局報請臺灣新竹地方法院檢察署檢察官
    偵查起訴、移送併案審理。
    理  由
一、訊據被告甲○○對於保護管束期間，仍於右揭時地連續施用第二級毒品安非他命
    之事實，於本院審理中坦承不諱，被告二次為警查獲經採尿送驗結果，均呈安非
    他命陽性反應，有新竹市衛生局於八十九年三月十四日出具之竹市衛六字第一八
    ○二號不法藥物尿液初步篩檢報告表、新竹縣衛生局於八十九年六月二十二日出
    具之竹縣衛六字第八九一○四三號尿液檢驗單、法務部調查局於八十九年七月十
    七日出具之（八九）陸（一）字第八九○五○四四五號檢驗通知單附卷足佐，並
    有被告所有供施用安非他命所用之安非他命殘渣袋（安非他命殘渣量微無法秤重
    ）一個、吸食器一組扣案可證，被告上開自白應與事實相符，堪足採信。此外，
    有臺灣新竹地方法院檢察署八十七年度偵字第四四四○號不起訴處分書、臺灣新
    竹地方法院檢察署刑案資料查註紀錄表、本院八十七年度易字第九二○號刑事判
    決、本院新竹簡易庭八十八年度竹簡字第二七六號簡易判決、臺灣高等法院被告
    全國前案紀錄表、臺灣新竹地方法院檢察署保護管束指揮書附卷可憑，本案事證
    已臻明確，被告施用安非他命犯行洵堪認定，自應依法予以論罪科刑。
二、核被告所為，係犯毒品危害防制條例第十條第二項之施用第二級毒品罪。其施用
    第二級毒品安非他命前後之持有第二級毒品毒品安非他命之低度行為，為施用之
    高度行為所吸收，不另論罪。其先後多次施用毒品犯行，時間緊接，所犯構成要
    件相同之罪名，顯係基於概括之犯意為之，為連續犯，依刑法第五十六條規定論
    以一罪，並加重其刑。公訴人雖僅就被告於八十九年一月（誤載為三月）三十日
    某時施用第二級毒品犯行提起公訴，因本院前開論科之施用第二級毒品犯行與之
    有連續犯之裁判上一罪關係，為起訴效力所及，本院應併予審酌，附此敘明。末
    查，被告前於八十四年間因違反麻醉藥品管理條例案件，經本院於八十四年四月
    六日以八十四年度易字第七四三號判處有期徒刑四月並諭知易科罰金折算標準確
    定，於八十四年四月二十六日易科罰金執行完畢，有臺灣高等法院被告全國前案
    紀錄表在卷可按，其於未滿五年再犯本件有期徒刑以上之罪，為累犯，應依刑法
    第四十七條規定，遞加重其刑。爰審酌被告施用毒品安非他命害人害己，危害國
    民健康至深且鉅，且經觀察、勒戒、戒治後，仍不思改進、戒斷，暨其犯罪動機
    、目的、施用次數及犯後態度等一切情狀，量處如主文所示之刑，並諭知易科罰
    金之折算標準。
三、扣案之安非他命殘渣袋內安非他命殘渣（量微無法秤重），屬違禁物，應依毒品
    危害防制條例第十八條第一項前段規定，宣告沒收並銷燬之。另扣案之安非他命
    殘渣袋一個、吸食器一組，均為被告所有、供施用安非他命所用之物，業經被告
    於本院自承無訛，應依刑法第三十八條第一項第二款規定，併予宣告沒收。
據上論斷，應依刑事訴訟法第四百五十二條、第二百九十九條第一項前段，毒品危害
防制條例案件第十條第二項、第十八條第一項前段，刑法第十一條前段、第五十六條
、第四十七條、第四十一條、第三十八條第一項第二款，罰金罰鍰提高標準條例第二
條，判決如主文。
本案經檢察官章京文到庭執行職務。
中      華      民      國    八十九    年     十二     月    二十八    日
                                    臺灣新竹地方法院刑事第一庭
                                        法  官    黃  美  文
右正本證明與原本無異。
如不服本判決，應於判決送達後十日內向本院提出上訴狀( 應附繕本 )，上訴於
臺灣高等法院。
                                        書記官    饒  興  蘭
中      華      民      國    八十九    年     十二     月    二十八    日
附錄：
毒品危害防制條例案件第十條第二項
施用第二級毒品者，處三年以下有期徒刑。


司法院資訊處製作；財團法人民間司法改革基金會備份。
